【裁判字號】    97,交抗,10
【裁判日期】    970131
【裁判案由】    聲明異議
【裁判全文】
臺灣高等法院高雄分院刑事裁定          97年度交抗字第10號
抗  告  人  交通部公路總局高雄區監理所
法定代理人  甲○○
受處分人    乙○○
上列抗告人因聲明異議案件，不服臺灣高雄地方法院中華民國96
年11月30日裁定（96年度交聲字第983 號），提起抗告，本院裁
定如下：
    主  文
抗告駁回。
    理  由
一、抗告意旨略以：受處分人乙○○於民國96年10月16日上午1
    時4 分許，駕駛9830-JY 號自用小客車，行經高雄市○○路
    三、四段路口時，為警臨檢攔查，測得吐氣酒精濃度每公升
    0.40毫克，經抗告人機關裁決處罰鍰新臺幣（下同）1 萬5
    千900 元，吊扣駕駛執照12個月，並施以道安講習，因受處
    分人係持大貨車駕駛執照駕駛較低級車類小客車，故依道路
    交通安全規則第35條規定吊扣駕駛執照即大貨車駕駛執照，
    並未依道路交通安全規則第68條規定吊扣受處分人其他駕駛
    執照。又吊扣駕駛執照之目的並非僅為處罰行為人，尚有以
    暫時禁止行為人於道路上駕駛，以免其短期內再犯，避免危
    及一般用路者。是原審裁定撤銷上開裁決，諭知受處分人不
    罰，尚有未當。
二、按道路交通安全規則第114 條規定：「汽車駕駛人有下列情
    形之一者，不得駕車：……二、飲用酒類或其他類似物後其
    吐氣所含酒精濃度超過每公升○‧二五毫克或血液中酒精濃
    度超過百分之○‧○五以上。……」，又道路交通管理處罰
    條例第35條第1 項第1 款規定：「汽車駕駛人，駕駛汽車經
    測試檢定有下列情形之一者，處新臺幣一萬五千元以上六萬
    元以下罰鍰，並當場移置保管該汽車及吊扣其駕駛執照一年
    ；因而肇事致人受傷者，並吊扣其駕駛執照二年；致人重傷
    或死亡者，吊銷其駕駛執照，並不得再考領：一、酒精濃度
    超過規定標準。……」。經查，受處分人乙○○於96年10月
    16 日 上午1 時4 分許，駕駛9830-JY 號自用小客車，行經
    高雄市○○路三、四段路口時，為警臨檢攔查，測得吐氣酒
    精濃度每公升0.40毫克，嗣由抗告人機關裁處罰鍰1 萬5 千
    900 元、吊扣駕照12個月及施以道安講習之事實，業據受處
    分人自承在卷，並有高雄市政府警察局舉發違反道路交通管
    理事件通知單、交通部公路總局高雄區監理所裁決書附卷可
    稽，自堪以認定。次查，95年3 月1 日修正施行前之道路交
    通管理處罰條例第68條原規定：「汽車駕駛人，因違反本條
    例及道路交通安全規則之規定，受吊扣或吊銷駕駛執照處分
    時，吊扣或吊銷其持有各級車類之駕駛執照」，修正後道路
    交通管理處罰條例第68條規定：「汽車駕駛人，因違反本條
    例及道路交通安全規則之規定，受吊銷駕駛執照處分時，吊
    銷其持有各級車類之駕駛執照」，而觀其修正理由，係以修
    正前條文將違法或違規駕駛人所持有各級車類之駕駛執照一
    併吊扣，失之過酷，影響人民工作及生活過鉅，因而將吊扣
    持有各級車類之駕駛執照刪除，顯見在吊扣駕駛執照時，僅
    能吊扣違規當時所駕駛車輛之駕駛執照，已不能再吊扣其他
    各級車類之駕駛執照。從而，原審以受處分人異議有理由，
    撤銷原處分機關吊扣受處分人駕駛執照部分裁處，即屬正當
    。抗告機關之抗告，為無理由，應予駁回。
三、據上論結，應依道路交通案件處理辦法第26條、刑事訴訟法
    第412 條，裁定如主文。
中    華    民    國    97    年    1     月    31    日
                  刑事第八庭    審判長法  官   李炫德
                                      法  官   陳志銘
                                      法  官   郭玫利
以上正本證明與原本無異。
不得再抗告。
中    華    民    國    97    年    1     月    31    日
                                      書記官   楊茱宜


司法院資訊處製作；財團法人民間司法改革基金會備份。
